臺灣高等法院臺中分院交通法庭刑事裁定　　　　　九十三年度交抗字第六八六號
　　抗　告　人
　　即移
　　受 處分 人　甲○○○
右抗告人因受處分人違反道路交通管理處罰條例案件，聲明異議，不服臺灣臺中地方
法院中華民國九十三年十月十一日裁定（九十三年度交聲更字第二七號），提起抗告
，本院裁定如左：
    主  文
抗告駁回。
    理  由
一、本件經本院審理結果，認原審裁定並無不當，應予維持，並引用原審裁定書記載
    之理由（如附件）。
二、按交通部九十三年八月十日交路字第０九三０００八二二七號函謂：「二、有關
    道路交通管理處罰條例第六十八條立法意旨說明如次：(一)道路交通安全規則第五
    十三條雖就汽車駕駛執照區分為小型車、大貨車、大客車、聯結車、輕型機車及
    重型機車駕駛執照等，並於小型車以上駕駛執照再區分普通及職業部分，惟其係
    為應我國車輛分類所為之區分，各類駕駛執照應考資格雖有一同之經歷需求，但
    其考驗及格，獲准駕車行駛道路之權利則為一致，亦即經處吊扣或吊銷駕駛執照
    處分時，不論是否為取得較高等級車類之駕駛資格者，均無可持較低等級車種駕
    照再駕車行駛於道路之權利。(二)有關違反前述條例相關規定，致須接受吊扣或吊
    銷駕駛執照處分者，意謂其違規行為對道路交通秩序之維持及道路交通安全已生
    較大之影響，故前述條例第六十八條規定吊扣或吊銷其持有各級車類之駕駛執照
    ，以限制其繼續駕車行駛道路之權利，其係屬駕駛行為之限制，並不因所持駕駛
    執照種類不同而有所差異，故本條例第六十八條所指『吊扣或吊銷其持有各級車
    類之駕駛執照』，除係指前述規則第五十三條分類所指之駕駛執照外，亦包括同
    規則第六十一條所准予駕駛較低級車類之駕駛資格」等語，而道路交通安全規則
    第六十一條第一項第四款規定：「已領有小型車駕駛執照者，得駕駛輕型機器腳
    踏車」，可知領有小型車駕駛執照，因而取得駕駛輕型機車駕駛資格者者，於吊
    扣或吊銷小型車駕駛執照期間，即停止或喪失其得駕駛輕型機器踏車之駕駛資
    格，故駕駛輕型機器踏車之資格係從屬於該小型車駕駛執照之有效存在而取得
    ，既屬附隨資格，則於該小型車駕駛執照吊扣期間，其駕駛輕型機車之資格即被
    停止，若仍有駕駛行為，應屬無照駕駛輕型機車之處罰問題，而非得以欠缺前揭
    駕駛輕型機器踏車之資格，據以限制或吊銷駕駛小型車輛執照之權利，故移送
    機關辯稱：汽車駕駛執照吊扣期間騎乘輕型機車，係屬「駕駛執照吊扣期間駕車
    」云云，並據此裁決吊銷受處分人汽車駕駛執照等情，不啻混淆前揭從屬關係，
    更因此增加法律所未規定之吊銷小型車輛駕駛執照之原因，不無可議，移送機關
    認有現行道路交通管理處罰條例第二十一條第一項第七款及第六十八條之適用，
    非可採取，本件抗告並無理由，應予駁回。
三、據上論結，應依道路交通案件處理辦法第二十六條、刑事訴訟法第四百十二條，
    裁定如主文。
中     華     民     國     九十三     年     十一     月     十七      日
                                   臺灣高等法院臺中分院交通法庭
                                       審判長法  官  羅  禮  政
                                             法  官  蔡  聰  明
                                             法  官  陳  欣  安
右正本證明與原本無異。
不得再抗告。
                               書記官  紀  美  鈺
中     華     民     國     九十三     年     十一     月     十八      日
                                                                        Ｆ
